---
title: "Системы аутентификации и защиты от несанкционированного доступа"
---
# Системы аутентификации и защиты от несанкционированного доступа
Лабораторная работа №1
# Цель
Вывести информацию о системе
# Исходные данные
1. ОС Windows 10
2. RStudio Desktop
3. Интерпретатор языка R 4.3.0.
# План
1. Выполнить команду system2(“systeminfo”, stdout = TRUE)
2. Выполнить команду system(“wmic cpu get name”)
3. Выполнить команду system(“powershell.exe”, args = c(“Get-EventLog”, “-LogName”, “System”, “-Newest”, “30”), stdout = TRUE)

1\. Выполнение команды system2("systeminfo", stdout = TRUE) для вывод информации о системе windows
```
system2("systeminfo", stdout = TRUE)
```
```
Имя узла:                         DESKTOP-1RF66OS
Название ОС:                      Майкрософт Windows 10 Домашняя
Версия ОС:                        10.0.19044 Н/Д построение 19044
Изготовитель ОС:                  Microsoft Corporation
Параметры ОС:                     Изолированная рабочая станция
Сборка ОС:                        Multiprocessor Free
Зарегистрированный владелец:      ivodolazky@mail.ru
Зарегистрированная организация:
Код продукта:                     00326-30000-00001-AA985
Дата установки:                   01.01.2021, 5:45:32
Время загрузки системы:           18.05.2023, 6:41:40
Изготовитель системы:             ASUSTeK COMPUTER INC.
Модель системы:                   ASUS TUF Gaming A15 FA506IHRB_FA506IHRB
Тип системы:                      x64-based PC
Процессор(ы):                     Число процессоров - 1.
                                  [01]: AMD64 Family 23 Model 96 Stepping 1 AuthenticAMD ~3001 МГц
Версия BIOS:                      American Megatrends Inc. FA506IHRB.303, 23.02.2022
Папка Windows:                    C:\Windows
Системная папка:                  C:\Windows\system32
Устройство загрузки:              \Device\HarddiskVolume1
Язык системы:                     ru;Русский
Язык ввода:                       ru;Русский
Часовой пояс:                     (UTC+03:00) Москва, Санкт-Петербург
Полный объем физической памяти:   15 791 МБ
Доступная физическая память:      5 632 МБ
Виртуальная память: Макс. размер: 20 399 МБ
Виртуальная память: Доступна:     3 604 МБ
Виртуальная память: Используется: 16 795 МБ
Расположение файла подкачки:      C:\pagefile.sys
Домен:                            WORKGROUP
Сервер входа в сеть:              \\DESKTOP-1RF66OS
Исправление(я):                   Число установленных исправлений - 12.
                                  [01]: KB5022502
                                  [02]: KB5003791
                                  [03]: KB5012170
                                  [04]: KB5015684
                                  [05]: KB5026361
                                  [06]: KB5016705
                                  [07]: KB5018506
                                  [08]: KB5020372
                                  [09]: KB5022924
                                  [10]: KB5023794
                                  [11]: KB5025315
                                  [12]: KB5005699
Сетевые адаптеры:                 Число сетевых адаптеров - 5.
                                  [01]: Realtek PCIe GbE Family Controller
                                        Имя подключения: Ethernet
                                        Состояние:       Носитель отключен
                                  [02]: MediaTek Wi-Fi 6 MT7921 Wireless LAN Card
                                        Имя подключения: Беспроводная сеть
                                        DHCP включен:    Да
                                        DHCP-сервер:     192.168.1.1
                                        IP-адрес
                                        [01]: 192.168.1.11
                                        [02]: fe80::befb:e5c8:53a8:e108
                                  [03]: Bluetooth Device (Personal Area Network)
                                        Имя подключения: Сетевое подключение Bluetooth
                                        Состояние:       Носитель отключен
                                  [04]: Cisco AnyConnect Secure Mobility Client Virtual Miniport Adapter for Windows x64
                                        Имя подключения: Ethernet 2
                                        Состояние:       Оборудование не найдено
                                  [05]: VirtualBox Host-Only Ethernet Adapter
                                        Имя подключения: Ethernet 3
                                        DHCP включен:    Нет
                                        IP-адрес
                                        [01]: 192.168.56.1
                                        [02]: fe80::8a87:b5ca:f7ca:7bd4
Требования Hyper-V:               Расширения режима мониторинга виртуальной машины: Да
                                  Виртуализация включена во встроенном ПО: Да
                                  Преобразование адресов второго уровня: Да
                                  Доступно предотвращение выполнения данных: Да
```
2\. Выполнение команды system("wmic cpu get name") для информации о процессоре

```{r}
system2("cmd", args = c("/c", "wmic cpu get name"), stdout = TRUE)
```
```	
Name
AMD Ryzen 5 4600H with Radeon Graphics
```
3\. Выполнение команды system("powershell.exe", args = c("Get-EventLog", "-LogName", "System", "-Newest", "30"), stdout = TRUE) для получение информации о логах

```{r}
system2("powershell.exe", args = c("Get-EventLog", "-LogName", "System", "-Newest", "30"), stdout = TRUE)
```
```
 Index Time          EntryType   Source                 InstanceID Message
   ----- ----          ---------   ------                 ---------- -------
   14161 май 26 17:24  Information Service Control M...   1073748864 Тип запуска службы "Фоновая интеллектуальная служба передачи (BITS)" был изменен с "Автоматически" на "Вручную".
   14160 май 26 17:15  Warning     DCOM                        10016 Не найдено описание для события с кодом '10016' в источнике 'DCOM'.  Возможно, на локальном компьютере нет нужных данных реестра или файлов сообщений DLL для отобра...
   14159 май 26 17:15  Information Microsoft-Windows...           16 Не найдено описание для события с кодом '16' в источнике 'Microsoft-Windows-Kernel-General'.  Возможно, на локальном компьютере нет нужных данных реестра или файлов...
   14158 май 26 17:15  Warning     DCOM                        10016 Не найдено описание для события с кодом '10016' в источнике 'DCOM'.  Возможно, на локальном компьютере нет нужных данных реестра или файлов сообщений DLL для отобра...
   14157 май 26 17:14  Information Microsoft-Windows...          507 Не найдено описание для события с кодом '507' в источнике 'Microsoft-Windows-Kernel-Power'.  Возможно, на локальном компьютере нет нужных данных реестра или файлов ...
   14156 май 26 17:14  Error       VBoxNetLwf             3221487628 Драйвер обнаружил внутреннюю ошибку драйвера на \Device\VBoxNetLwf.
   14155 май 26 17:14  Information Microsoft-Windows...          506 Не найдено описание для события с кодом '506' в источнике 'Microsoft-Windows-Kernel-Power'.  Возможно, на локальном компьютере нет нужных данных реестра или файлов ...
   14154 май 26 17:14  Information Microsoft-Windows...          507 Не найдено описание для события с кодом '507' в источнике 'Microsoft-Windows-Kernel-Power'.  Возможно, на локальном компьютере нет нужных данных реестра или файлов ...
   14153 май 26 17:14  Information Microsoft-Windows...          172 Не найдено описание для события с кодом '172' в источнике 'Microsoft-Windows-Kernel-Power'.  Возможно, на локальном компьютере нет нужных данных реестра или файлов ...
   14152 май 26 17:14  Error       VBoxNetLwf             3221487628 Драйвер обнаружил внутреннюю ошибку драйвера на \Device\VBoxNetLwf.
   14151 май 26 16:50  Information Microsoft-Windows...          172 Не найдено описание для события с кодом '172' в источнике 'Microsoft-Windows-Kernel-Power'.  Возможно, на локальном компьютере нет нужных данных реестра или файлов ...
   14150 май 26 16:50  Error       VBoxNetLwf             3221487628 Драйвер обнаружил внутреннюю ошибку драйвера на \Device\VBoxNetLwf.
   14149 май 26 16:50  Information Service Control M...   1073748864 Тип запуска службы "Установщик модулей Windows" был изменен с "Вручную" на "Автоматически".
   14148 май 26 16:50  Information Service Control M...   1073748864 Тип запуска службы "Установщик модулей Windows" был изменен с "Автоматически" на "Вручную".
   14147 май 26 16:49  Information Microsoft-Windows...           15 Не найдено описание для события с кодом '15' в источнике 'Microsoft-Windows-Kernel-General'.  Возможно, на локальном компьютере нет нужных данных реестра или файлов...
   14146 май 26 16:48  Information Microsoft-Windows...           43 Установка начата: ОС Windows начала устанавливать следующее обновление: Обновление функций до Windows 10, версия 22H2
   14145 май 26 16:48  Information Service Control M...   1073748864 Тип запуска службы "Установщик модулей Windows" был изменен с "Вручную" на "Автоматически".
   14144 май 26 16:48  Information Microsoft-Windows...           19 Установка завершена: следующее обновление было успешно установлено: Обновление механизма обнаружения угроз для Microsoft Defender Antivirus - KB2267602 (версия 1.38...
   14143 май 26 16:48  Information Microsoft-Windows...           43 Установка начата: ОС Windows начала устанавливать следующее обновление: Обновление механизма обнаружения угроз для Microsoft Defender Antivirus - KB2267602 (версия ...
   14142 май 26 16:48  Information Microsoft-Windows...           44 Центр обновления Windows начал скачивать обновление.
   14141 май 26 16:48  Information Microsoft-Windows...           44 Центр обновления Windows начал скачивать обновление.
   14140 май 26 16:47  Warning     Microsoft-Windows...         1014 Разрешение имен для имени edge.skype.com истекло после отсутствия ответа от настроенных серверов DNS.
   14139 май 26 16:47  Information Microsoft-Windows...          506 Не найдено описание для события с кодом '506' в источнике 'Microsoft-Windows-Kernel-Power'.  Возможно, на локальном компьютере нет нужных данных реестра или файлов ...
   14138 май 26 16:47  Information Microsoft-Windows...          507 Не найдено описание для события с кодом '507' в источнике 'Microsoft-Windows-Kernel-Power'.  Возможно, на локальном компьютере нет нужных данных реестра или файлов ...
   14137 май 26 16:47  Error       VBoxNetLwf             3221487628 Драйвер обнаружил внутреннюю ошибку драйвера на \Device\VBoxNetLwf.
   14136 май 26 16:47  Warning     Win32k                 2147484349 Диспетчер питания не запросил подавление всех входных данных (INPUT_SUPPRESS_REQUEST=0)
   14135 май 26 16:47  Warning     Win32k                 2147484349 Диспетчер питания не запросил подавление всех входных данных (INPUT_SUPPRESS_REQUEST=0)
   14134 май 26 16:47  Information Microsoft-Windows...          105 Не найдено описание для события с кодом '105' в источнике 'Microsoft-Windows-Kernel-Power'.  Возможно, на локальном компьютере нет нужных данных реестра или файлов ...
   14133 май 26 15:30  Error       VBoxNetLwf             3221487628 Драйвер обнаружил внутреннюю ошибку драйвера на \Device\VBoxNetLwf.
   14132 май 26 15:30  Information BROWSER                1073749857 Драйвер браузера сети инициировал выборы в сети \Device\NetBT_Tcpip_{D6E0D3FE-56E9-489A-AE26-78E1341FFF49}, так как был остановлен основной браузер сети.
```  
## Оценка результата

В результате лабораторной работы была получена информация о процессоре, об операционной системе и о последних логах

## Вывод

В результате выполнения работы были получены навыки работы с командами Windows через среду разработки RStudio
